Juan Pablo Camargo Lasso

Calle 71 # 113 - 83

Bogotá - Colombia

Tel. 6046626; Móvil. 3223737326

juancholasso@hotmail.com

https://www.linkedin.com/in/juan-pablo-c-2b0713a2

https://github.com/juancholasso

Perfil Profesional

Estudiante de séptimo semestre en ingeniería de sistemas, con experiencia de 6 meses en el desarrollo de aplicaciones web y móviles, despliegue de plataformas e-commerce utilizando los frameworks Laravel, Magento, NodeJs, Ionic y la plataforma TotalCode. Pertenece al semillero de investigación en seguridad informática y a la rama estudiantil de la IEEE.

Formación Académica

Pregrado

- Ingeniería de sistemas
 Universidad El Bosque
 2016-1 2020-2
- Ingeniería Eléctrica
 Universidad Nacional De Colombia
 2017-2 2022-1 (Aplazado)

Secundaria

Bachiller Académico
 Colegio República De Colombia
 2009 - 2014

Idiomas

Inglés
 Nivel A2 - Universidad El Bosque
 Nivel 3 - Universidad Nacional

Experiencia Laboral

Inkremental SA

Desarrollador Frontend Mayo 2017 - Julio 2017 Funciones

 Desarrollo de aplicaciones móviles con lonic framework Motivo del retiro

o Inicio de carrera Ingeniería Eléctrica

• Evolving Digital World

FullStack

Enero 2019 - Actual

Funciones:

- o Desarrollo de aplicaciones móviles con Ionic framework
- Desarrollo de aplicaciones web con Laravel Framework
- o Despliegue de plataformas e-commerce con Magento y TotalCode

IEEE

IEEE Member Student

Agosto 2018 - Actual

Funciones:

o Desarrollo de aplicaciones web con NodeJS (Express, Sequelize) y Grails

Conocimientos

- NodeJs
- Laravel
- Grails
- Magento
- Ionic
- C
- Curso Cisco CCNA Routing and Switching

Seminarios y cursos

- Semillero de investigación en seguridad informática Actividades
 - o Pentesting
 - Criptografía
 - Esteganografía

Menciones y reconocimientos

- Ponente JOIN Instituto Antioqueño de investigación, Medellín, Colombia, 2017
 Análisis de claves seguras en autenticaciones WEP, WPA y WPA2: un enfoque empírico Universidad El Bosque
 - https://drive.google.com/file/d/0B4gRk6PPKWU2enhVdHBQNUV4Y2M/view, pag 183
- Paper CSCE'18, Las Vegas, Nevada, USA, 2018
 Digital Image Steganalysis with Convolutional Methods https://github.com/juancholasso/Steganography

Universidad El Bosque

No pudo ser publicado debido a falta de apoyo financiero por parte de la universidad.